臺灣桃園地方法院刑事判決
110年度審原易字第136號
公  訴  人  臺灣桃園地方檢察署檢察官
被      告  陳信安


指定辯護人  本院公設辯護人彭詩雯、廖彥傑  
上列被告因詐欺案件，經檢察官提起公訴（110年度偵字第21255
號），被告於本院準備程序進行中，就被訴事實為有罪之陳述，
經本院告知簡式審判程序意旨，並聽取當事人及辯護人之意見後
，本院合議庭裁定由受命法官獨任依簡式審判程序審理，判決如
下：
    主  文
陳信安犯詐欺取財罪，處有期徒刑貳月，如易科罰金，以新臺幣
壹仟元折算壹日。
    事實及理由
一、犯罪事實：
　　陳信安使用通訊軟體LINE（下稱LINE）以暱稱「Xin」帳號
    結識陳家恩後，明知自己並無為陳家恩投注之真意，竟意圖
    為自己不法之所有，基於詐欺取財之犯意，於民國110年2月
    21日凌晨3時15分許前某時，在臺灣地區某不詳處所，以不
    詳方式連結網際網路後，使用上開帳號以LINE向陳家恩訛稱
    可以在「THA博奕網站」（網址https://wc555.net）博奕賭
    玩，保證獲利、穩賺不賠，若無獲利，則退還本金等語，致
    陳家恩陷於錯誤，於如附表「匯款時間、地點」欄所示時間
    、地點，以如附表「匯款方式」欄所示之方式，匯款如附表
    「匯款金額」欄所示之款項至如附表「匯款帳號」所示之帳
    戶內，陳信安因此共計詐得新臺幣（下同）4萬元之款項。
    嗣陳信安未能提出投注紀錄，陳家恩始察覺有異，報警處理
    ，經警調閱相關帳戶資料，進而循線查悉上情。
二、證據名稱：
　㈠被告陳信安分別於本院準備程序及審理中之自白。
　㈡證人即告訴人陳家恩分別於警詢及檢察官訊問之陳述。
　㈢陳家恩報案資料（內含1.內政部警政署反詐騙諮詢專線紀錄
    表、2.臺南市政府警察局永康分局鹽行派出所受理詐騙帳戶
    通報警示簡便格式表、金融機構聯防機制通報單）、陳信安
    之LINE Pay Money會員資料及會員帳戶交易紀錄、中國信託
    商業銀行股份有限公司110年3月31日中信銀字第1102248390
    77453號函暨檢附之陳信安帳戶客戶資料、存款交易明細、
    自動化交易LOG資料-財金交易、陳家恩之臺幣活存明細、LI
    NE PAY MONEY交易紀錄、THA博奕應用程式頁面、陳信安與
    陳家恩間之通訊軟體LINE對話紀錄。
三、論罪科刑：
　㈠核被告所為，係犯刑法第339條第1項之詐欺取財罪。
　㈡按詐欺取財罪，係為保護個人之財產法益而設，行為人罪數
    之計算，應依接受詐欺之被害人人數計算。復衡以受詐騙之
    人未必僅有一次匯款紀錄，而在同一次遭受詐騙過程中，亦
    有單一被害人將一個或多個帳戶內之款項，分散轉帳匯款入
    詐欺正犯指示之多個帳戶，或先後一日、多日一再匯款至同
    一帳戶者，故而若以被告提款日期、次數，或所提領帳戶之
    匯款轉入次數，作為評價詐欺取財既遂犯行之罪數，恐嫌失
    當。是以告訴人雖有3次匯款行為，惟此係告訴人遭受詐騙
    而分次交付財物之結果，應認係同一財產法益遭受侵害，只
    成立1 個詐欺取財罪。　
　㈢爰審酌被告正值青壯，不思以正當方式獲取財物，竟圖不勞
    而獲，恣意為本件詐欺取財犯行，顯然欠缺對他人財產權之
    尊重，所為難認允當，惟念被告犯後尚能坦承犯行，非無悔
    意，兼衡以被告與告訴人以5萬元達成調解，有111年度原附
    民移調字第54號調解筆錄在卷可考（見本院卷第59-60頁）
    ，暨斟酌被告之生活及經濟狀況、素行、年紀及智識程度等
    一切情狀，量處如主文所示之刑，並諭知易科罰金之折算標
    準，以示懲儆。
四、沒收：
　　查被告於警詢中供稱其所申辦如附表「匯款帳號」欄所示之
    帳戶，收到告訴人匯入之款項共4萬元等語明確（見偵字卷
    第11頁），是其因本案犯罪而取得之未扣案犯罪所得為4萬
    元，本應依刑法第38條之1第1項前段規定宣告沒收。然被告
    與告訴人調解成立，允為賠償告訴人5萬元，業如前述，倘
    若被告依如附件所示之調解內容按期履行，亦足達到刑法剝
    奪犯罪所得、避免被告持續保有犯罪所得之目的，本院若仍
    予以宣告沒收或追徵價額，不啻對於被告於依上開調解內容
    履行外形成壓迫，進而影響其清償能力，且縱被告就上開調
    解條件有1期未履行，視為全部到期，告訴人仍可以該調解
    筆錄為執行名義，聲請對被告強制執行，是本院基於比例原
    則，認若於被告與告訴人成立如附件所載之調解內容下，仍
    就被告此部分犯罪所得宣告沒收，對於被告將有過苛之情形
    ，爰依刑法第38條之2第2項規定不予宣告沒收，附此敘明。
五、應依刑事訴訟法第273條之1第1項、第299條第1項前段、第3
    10條之2、第454條第1項，刑法第339條第1項、第41條第1項
    前段，刑法施行法第1條之1第1項，判決如主文。
六、如不服本判決應於收受判決後20日內向本院提出上訴書狀，
    並應敘述具體理由。其未敘述上訴理由者，應於上訴期間屆
    滿後20日內向本院補提理由書（均須按他造當事人之人數附
    繕本）「切勿逕送上級法院」。
本案由檢察官吳宜展提起公訴，經檢察官李孟亭到庭執行職務。
中　　華　　民　　國　　111 　年　　5 　　月　　6 　　日
                  刑事審查庭  法　官　李雅雯
以上正本證明與原本無異。
如不服本判決應於收受判決後20日內向本院提出上訴書狀，並應
敘述具體理由。其未敘述上訴理由者，應於上訴期間屆滿後20日
內向本院補提理由書（均須按他造當事人之人數附繕本）「切勿
逕送上級法院」。
　　　　　　　　　　　　　　　書記官　沈詩婷  
中　　華　　民　　國　　111 　年　　5 　　月　　9 　　日
附錄本案論罪科刑法條： 
中華民國刑法第339條（普通詐欺罪）
意圖為自己或第三人不法之所有，以詐術使人將本人或第三人之
物交付者，處5年以下有期徒刑、拘役或科或併科50萬元以下罰
金。
以前項方法得財產上不法之利益或使第三人得之者，亦同。
前二項之未遂犯罰之。
附表：
編號 匯款時間、地點 匯款方式 匯款金額（新臺幣）元 匯款帳號 一 110年2月21日凌晨3時15分許，在臺灣地區某不詳處所。 操作網路銀行應用程式 2,000元 陳信安所申辦之LINE Pay Money電子支付帳號0000000000號帳戶 二 110年2月23日上午11時9分許，在臺灣地區某不詳處所。 同上。 3萬元 陳信安所申辦之中國信託商業銀行股份有限公司帳號000000000000號帳戶（起訴書誤載為000000000號帳戶，應予更正）。 三 110年2月23日下午5時12分許，在臺灣地區某不詳處所。 同上 8,000元 同上。 合          計   4萬元  
附件
調解筆錄條款（本院111年度原附民移調字第54號調解筆錄） 陳信安願給付陳家恩新臺幣（下同）伍萬元，給付方式：自民國111年4月20日起，按月於每月20日給付壹萬伍仟元，於111年6月20日給付貳萬元，直至全部清償為止，如有一期未給付，視為全部均到期，支付方式為陳信安按月匯款至陳家恩帳戶內（中國信託銀行帳戶，帳號000000000000號，戶名為陳家恩）。